it: Tipo di illuminazione: LED multicolore; Nessuna; RGB; LED monocolore; Altro
fi: Valaistustyyppi: Monivärinen LED; Ei mitään; RGB; Yksivärinen LED; Muu
sv: Belysningstyp: Flerfärgad LED; Inga; RGB; Enfärgs-LED; Övrigt
de: Beleuchtungstyp: Mehrfarbige LED; Keine; RGB; Einfarbige LED; Sonstiges
ko: 조명 유형: 멀티컬러 LED; 없음; RGB; 단색 LED; 기타
fr: Type d’éclairage: LED multicolore; Aucune; RVB; LED monochrome; Autre
pl: Typ oświetlenia: Wielokolorowa dioda LED; Brak; RGB; Jednokolorowa dioda LED; Inne
pt-PT: Tipo de iluminação: LED multicor; Nenhum; RGB; LED de cor única; Outro
pt-BR: Tipo de iluminação: LED multicolorido; Nenhum; RGB; LED cor única; Outro
da: Belysningstype: Flerfarvet LED; Ingen; RGB; Enkeltfarve LED; Andet
el: Τύπος φωτισμού: Πολύχρωμο LED; Καμία; RGB; LED μονού χρώματος; Άλλο
ru: Тип подсветки: Многоцветный светодиод; Нет; RGB; Одноцветный светодиод; Другой
lt-LT: Apšvietimo tipas: Daugiaspalvis LED; Nėra; RGB; Vienos spalvos LED; Kita
tr: Aydınlatma tipi: Çok renkli LED; Hiçbiri; RGB; Tek renkli LED; Diğer
zh-CN: 照明类型: 多色 LED; 无; RGB; 单色 LED; 其他
sk-SK: Typ osvetlenia: Viacfarebná LED; Žiadny; RGB; Jednofarebné LED; Iné
zh-TW: 照明類型: 多色 LED; 無; RGB; 單色 LED; 其他
hr-HR: Vrsta osvjetljenja: Višebojni LED; Nema; RGB; Jednobojan LED; Ostalo
ja: ライティングタイプ: マルチカラー LED; なし; RGB; 単色LED; その他
cs: Typ osvětlení: Vícebarevná LED; Žádný; RGB; Jednobarevné LED; Jiné
nb: Belysningstype: Flerfarget LED; Ingen; RGB; Enfarge LED; Annet
vi: Loại đèn: LED nhiều màu; Không có; RGB; LED đơn màu; Khác
hu: Világítás típusa: Többszínű LED; Egyik sem; RGB; Egyszínű LED; Egyéb
sl-SI: Tip osvetlitve: Večbarvna LED; Brez; RGB; Enobarvna LED; Drugo
es: Tipo de iluminación: LED multicolor; Ninguno; RGB; LED de un solo color; Otros
en: Lighting type: Multi-color LED; None; RGB; Single-color LED; Other
ro-RO: Tip iluminare: LED multicolor; Niciuna; RGB; LED monocrom; Altele
bg-BG: Тип осветление: Многоцветен LED; Няма; RGB; Едноцветен LED; Други
th: ประเภทไฟ: LED หลายสี; ไม่มี; RGB; LED สีเดียว; อื่นๆ
nl: Verlichtingstype: Veelkleurige LED; Geen; RGB; Enkelkleurige LED; Andere